【裁判字號】    92,上易,654
【裁判日期】    920514
【裁判案由】    竊盜
【裁判全文】
臺灣高等法院臺中分院刑事判決                民國九十二年度上易字第六五四號
    上  訴  人
    即  被  告  丙○○
    輔  佐  人  陳王華
右上訴人因竊盜案件，不服臺灣臺中地方法院中華民國九十二年三月六日第一審判決
（民國九十一年度易字第二五六九號，起訴案號：臺灣臺中地方法院檢察署民國九十
一年度偵字第一八二四一、二００二五、二一四一一號），提起上訴，本院判決如左
：
    主      文
原判決撤銷。
丙○○連續攜帶兇器竊盜，累犯，處有期徒刑壹年肆月。扣案之電纜剪壹支沒收。
    事      實
一、丙○○係輕度智能障礙之人，有多次竊盜前科，其最後一次所犯竊盜罪，於九十
    一年五月三日經本院判處有期徒刑九月確定，九十一年六月二十七日執行完畢。
    詎其不知悔改，復基於意圖為自己不法所有之概括犯意，先後於（一）九十一年
    九月十六日二十一時三十分許，在臺中市○○街一八一號德安百貨公司一樓騎樓
    處，持其所有客觀上具有危險性足供兇器使用之電纜剪一支，以剪斷車鎖後再騎
    走之方式，竊取乙○○所有ＪＥＬＵＭ牌黃藍銀色單座腳踏車一部，得手後供己
    代步之用。嗣於九十一年九月十六日二十三時許，丙○○騎乘前述竊得之贓車，
    途經臺中市○○路與南京路口時，因行跡可疑，為警臨檢查獲，並於丙○○口袋
    內扣得上開電纜剪一支。（二）九十一年十月十四日上午十一時五十分許，在臺
    中市○○○路、大同路口，持其友人所有客觀上具有危險性，足供兇器使用之鐵
    鉤二支，並以其中一支鐵鉤撬開戊○○所有車牌號碼為Ｔ七－一三六五號之自用
    小客車車門，竊取車內之工具袋一個（內有電鑽、切割器及壁鑽各一支），得手
    後旋於同日中午十二時二十五分許，在臺中市○村路○○○○路口為警查獲，並
    扣得上開丙○○友人所有之鐵鉤二支（即扣案編號一號、二號之鐵鉤各一支），
    並起出上開工具袋一個（內有電鑽、切割器及壁鑽各一支）。（三）九十一年十
    一月一日中午十二時三十分許，在臺中市○○路師範附小網球場工地內，攜帶其
    友人所有客觀上足供兇器使用之鐵鉤一支，見停放於該處甲○○所有車牌號碼為
    六Ｊ－六三六一號之自用小貨車內置有電動切割器一支，即利用甲○○未將車門
    上鎖之機會，打開該車車門，進入車內著手竊取該支電動切割器，因適有警察巡
    邏車經過該處，丙○○即退出車外，為巡邏警員曾信智發現，乃上前當場逮捕丙○○，並扣得上開鐵鉤一支，丙○○始未得逞。
二、案經臺中市警察局第二分局報告臺灣臺中地方法院檢察署檢察官偵查起訴，及同
    署檢察官移送併辦。
    理      由
一、上訴人即被告丙○○對於右揭如事實欄（一）、（二）部分所示之事實，迭於警
    詢及偵審中坦承不諱，核與被害人乙○○、戊○○於警詢中指訴遭竊情節相符，
    復有照片六張及乙○○、戊○○出具之贓物認領保管單各一紙在卷可稽，並有如
    事實欄（一）部分所示之電纜剪一支與如事實欄（二）部分所示之鐵鉤二支扣案
    可資佐證，足認被告此部分之自白，確與事實相符，堪可採信。而右揭如事實欄
    （三）部分所示之事實，已經證人即警員曾信智於原審審理中結證甚明，被告於
    警詢中亦直承竊盜未遂即為警查獲屬實，有被告之警詢筆錄及警詢錄音帶一捲在
    卷可按。此外，復有扣案如事實欄（三）部分所示之鐵鉤一支、卷附之照片四張
    可資佐證。被告嗣於偵審中翻異前詞，辯稱：並無此部分竊盜事實云云，顯係事
    後圖卸刑責之詞，尚難採信。又被告係輕度智能障礙之人，固有中華民國身心障
    礙手冊影本一張在卷可稽。惟查，被告為上開三次竊盜犯行而先後三次為警查獲
    後，於警詢及偵審中，就上述行竊經過，均能有所記憶，並能理解、回答問題，
    且於警察、檢察官及本院就其上開犯行予以訊問時，均能有所辯解，可為完全之
    陳述等情以觀，被告於為上開三次犯行時，顯無何精神耗弱或心神喪失情形甚明
    。且經原審依職權囑託行政院國軍退除役官兵輔導委員會臺中榮民總醫院鑑定結
    果，亦同此認定，有該醫院九十二年一月二十二日中榮醫行字第○九二○○○○
    二七一號函所附之精神鑑定報告書一份在卷可考。綜上所述，本案事證明確，被
    告犯行堪以認定。
二、查被告丙○○行竊時所攜帶之上開電纜剪、鐵鉤等器具，均為金屬材質，質地堅
    硬，且末端均呈尖銳形狀，有上開如事實欄（一）、（二）及（三）部分所示扣
    案之電纜剪一支、鐵鉤二支（即扣案編號一、二號之鐵鉤）及鐵鉤一支可按，並
    有電纜剪、鐵鉤之照片三張在卷足憑，是該電纜剪一支及鐵鉤三支，在客觀上均
    為足以殺傷人生命、身體之器械，顯均為具有危險性之兇器，已無疑義。是核被
告如事實欄（一）、（二）部分之所為，均係犯刑法第三百二十一條第一項第三
    款之攜帶兇器竊盜罪。其如事實欄（三）部分所示為竊取甲○○車內之財物，而
    打開車門進入車內之行為，顯已達竊盜之著手階段，而未發生竊得財物之結果，
    核其此部分所為，係犯刑法第三百二十一條第一項第三款、第二項之攜帶兇器竊
    盜未遂罪。被告前開先後三次攜帶兇器竊盜犯行，時間緊接，手法相同，觸犯構
    成要件相同之罪名，顯係基於概括之犯意反覆為之，為連續犯，應依刑法第五十
    六條之規定，論以刑法第三百二十一條第一項第三款攜帶兇器竊盜罪之一罪，並
    加重其刑。被告右開如事實欄（二）、（三）部分所示之竊盜犯行，雖未據起訴
    ，惟既與經檢察官起訴部分具有連續犯之裁判上一罪關係，而為起訴效力所及，
    本院自應併予審理。又被告前有七次竊盜罪前科，其中最近一次係於九十一年五
    月三日經本院判處有期徒刑九月確定，甫於九十一年六月二十七日執行完畢，有
    臺灣臺中地方法院檢察署刑案資料查註紀錄表及臺灣高等法院被告全國前科紀錄
    表各一份在卷可按，其於受有期徒刑執行完畢後五年以內，再犯本案有期徒刑以
    上之罪，為累犯，應依刑法第四十七條之規定遞加重其刑。原審予被告論科，並
    以被告前有七次竊盜罪前科，素行不佳、除諭知有期徒刑一年四月，並諭知應於
    刑之執行前，令入勞動場所強制工作三年、固非無見。惟查被告係輕度智能障
    之人，其所為竊盜行為，經判處罪刑並執行完畢後，不無因智能不足，謀職不易
    ，而無法立即遷善遠惡，始一再犯罪，並非即可視為有犯罪之習慣，況被告雖有
    多次竊盜犯行，但所偷者或為腳踏車代步工具，或為他人汽車內財物，價值非鉅
    ，犯罪行為之慣常性及惡性並非嚴重，施予自由刑，應已足對被告為懲罰，是尚
    無宣告強制工作之必要，其輔佐人即被告之母陳王華亦請求再給予被告自新機
    會，免予強制工作等情，本院審酌其上訴意旨尚屬可採，爰將原判決撤銷，並
    酌被告犯罪之動機、手段、所生危害及犯後態度等一切情狀，量處如主文第二項
    所示之刑，以資懲儆。扣案之電纜剪一支，被告供稱係其所有，且供犯罪所用之
    物，併予宣告沒收，至扣案之二支鐵鉤，雖為供犯罪所用之物，然被告稱係其朋
    友所有，故不予宣告沒收。
三、據上論斷，應依刑事訴訟法第三百六十九條第一項前段、第三百六十四條、第二
    百九十九條第一項前段、刑法第五十六條、第三百二十一條第一項第三款、第三
    十八條第一項第二款、第四十七條，判決如主文。
本案經檢察官丁○○到庭執行職務。
中      華      民      國      九十二   年       五      月    十四    日
                                    臺灣高等法院臺中分院刑事第二庭
                                          審判長法  官  羅  禮  政
                                                法  官  蔡  聰  明
                                                法  官  陳  欣  安
右正本證明與原本無異。
不得上訴。
                                                書記官  紀  美  鈺
中      華      民      國      九十二   年       五      月    十五    日
                                                                        Ｒ


司法院資訊處製作；財團法人民間司法改革基金會備份。
